臺灣臺南地方法院民事裁定          100年度司財管字第120號
聲  請  人  臺南市新市區農會
法定代理人  鄭登欽
上列聲請人聲請對被繼承人陳源福之遺產管理人事件，本院裁定
如下：
    主  文
選任王志聰地政士為被繼承人陳源福(男，民國○○○年○月○
○日生，身分證統一編號：Ｚ000000000，民國一百年五月二十三
日死亡，死亡前最後住所：臺南市新市區大社里九鄰大社三一八
號)之遺產管理人。
聲請程序費用新臺幣壹仟元由被繼承人陳源福之遺產負擔。
    理  由
一、按繼承開始時，繼承人之有無不明者，由親屬會議於一個月
    內選定遺產管理人，並將繼承開始及選定遺產管理人之事由
    ，向法院報明；無親屬會議或親屬會議未於前條所定期限內
    選定遺產管理人者，利害關係人或檢察官，得聲請法院選任
    遺產管理人，並由法院依前項規定為公示催告；公示催告期
    限屆滿，無繼承人承認繼承時，其遺產於清償債權，並交付
    遺贈物後，如有剩餘，歸屬國庫，民法第1177條、第1178
    條第2項、第1185條分別定有明文。
二、本件聲請意旨略以：被繼承人陳源福為聲請人之債務人，惟
    被繼承人於100年5月23日死亡，其法定繼承人均已拋棄繼承
    ，無法依同法第1177條選任遺產管理人，致聲請人之權利無
    法行使，故聲請人以利害關係人身分向法院聲請為被繼承人
    陳源福 選任遺產管理人等語。
三、經查：聲請人主張之前開事實，業據提出被繼承人陳源福除
    戶謄本1件、100年10月2日南院龍家佑100年度司繼字第1234
    號准予備查通知函影本、94年9月14日南院慶94執祥字第134
    2號債權憑證影本1件附卷為憑。並經本院依職權調閱本院10
    0年度司繼字第1234號拋棄繼承事件卷宗核閱綦詳，是聲請
    人之主張應足採信。又查被繼承人陳源福死亡後，其法定繼
    承人皆已依法拋棄繼承權經本院准予備查，且未準用民法第
    1177條之規定選定遺產管理人，而被繼承人陳源福為聲請人
    之債務人，故聲請人以利害關係人之身分聲請選任被繼承人
    陳源福之遺產管理人，核與上開規定並無不合，應予准許。
四、再查，關於選任王志聰地政士為被繼承人陳源福之遺產管理
    人部份，經聲請人提出願擔任遺產管理人同意書1件、臺南
    市地政士開業執照影本、參予遺產管理人職前講習課程結訓
    證書影本各1件為據，足見王志聰地政士確有擔任本件遺產
    管理人之意願。經本院審酌認王志聰地政士應具備不動產處
    理與遺產管理人相關職務之專業能力，且與被繼承人陳源福
    所遺遺產間無利害關係，若由其擔任本事件之遺產管理人，
    應足秉持其專業倫理擔當此具公益性質之職務，並順利達成
    管理保存及清算遺產之任務。執此，本院認為由王志聰地政
    士擔任被繼承人陳源福之遺產管理人，應屬妥適，爰裁定如
    主文。
五、依非訟事件法第157條，裁定如主文。
中    華    民    國   100    年    11    月    2     日
                  家事法庭      司法事務官  林可婷
以上正本係照原本作成。
如對本裁定抗告須於裁定送達後10日內向本院提出抗告狀
中    華    民    國   100    年    11    月    3     日
                                書記官  謝麗首